【裁判字號】    94,重上,545
【裁判日期】    950808
【裁判案由】    侵權行為損害賠償等
【裁判全文】
臺灣高等法院民事判決                 94年度重上字第545號
上  訴  人
即追加之訴
原      告  乙○○
訴訟代理人  文鍾奇律師
            劉孟錦律師
上  一  人
複  代理人  歐翔宇律師
被  上訴人
即追加之訴
被      告  甲○○
            丙○○
上二人共同
訴訟代理人  黃丁風律師
            黃敬唐律師
當事人間侵權行為損害賠償等事件，上訴人對於中華民國94年1
月18日臺灣基隆地方法院92年度訴字第361號第一審判決關於備
位之訴請求被上訴人甲○○應將如附表一所示房地上如附表二所
示之抵押權設定登記予以塗銷，並將附表一所示房地所有權移轉
登記予上訴人部分提起上訴，且為追加先位之訴，原備位之訴請
求被上訴人甲○○應將系爭房地上如附表二所示之抵押權設定登
記予以塗銷部分則予撤回，本院於95年7月18日言詞辯論終結，
判決如下：
    主      文
上訴駁回。
追加先位之訴及假執行之聲請均駁回。
第二審訴訟費用關於上訴部分及追加先位之訴訴訟費用均由上訴
人即追加之訴原告負擔。
    事實及理由
甲、程序方面：
    按於第二審為訴之變更或追加，非經他造同意，不得為之。
    但請求之基礎事實同一者，不在此限，民事訴訟法第446條
    第1項、第255條第1項第2款、第3款定有明文。本件上訴人
    即追加之訴原告乙○○（下稱乙○○）於原審先位聲明係以
    被上訴人即追加之訴被告甲○○（下稱甲○○）、被上訴人
    即追加之訴被告丙○○（下稱丙○○）共謀向其詐取新台幣
    （下同）640萬8,100元為由，依民法第184條第1項前段、第
    185條第1項前段、第2項之規定，請求甲○○、丙○○連帶
    給付乙○○640萬8,100元及法定遲延利息。原審為乙○○敗
    訴判決後，乙○○提起上訴，就同一先位聲明改依民法第18
    4條第1項後段、第185條為請求依據，而備位聲明仍為相同
    之請求，核其追加先位聲明之訴訟標的與備位聲明之訴訟標
    的並不相同，惟兩者之基礎事實同一，係屬訴之追加，揆諸
    前開說明，應予准許（原先位聲明即依民法第184條第1項前
    段為請求之訴訟標的，未據乙○○聲明不服，該部分之判決
    已告確定）。嗣乙○○於本院審理中，將原備位之訴請求被
    上訴人甲○○應將如附表一所示房地上如附表二所示之抵押
    權設定登記予以塗銷部分撤回，此部分之判決亦已確定。
乙、實體方面：
一、本件乙○○於原審起訴主張：乙○○父親於民國91年1月死
    亡後，乙○○欲另行購買房屋供其母親居住，因甲○○熟稔
    房屋仲介事宜，乃於91年3月間向甲○○說明此情，請甲○
    ○代為留意。甲○○於91年4月間先稱基隆市第一信用合作
    社有一坐落基隆市○○路61號10樓【如原法院94年10月17日
    民事更正裁定所示附表一 (下稱附表一)房地，下稱系爭房
    地】之流拍屋求售，繼又改稱系爭房地由法院拍賣，必須繳
    納保證金新台幣（下同）97萬元，因雙方有多年交往情誼，
    乙○○不疑有他而交付同額之台銀支票予甲○○，委其代為
    標購系爭房地。詎料甲○○心懷不軌，故意製造混淆，不自
    行標購，反將該支票另加現金5,000元合計97萬5,0 00元交
    付丙○○為保證金，以丙○○名義高價標購系爭房地，而另
    委託訴外人顧政以甲○○名義低價投標。嗣系爭土地由丙○
    ○以總價561萬3,100元得標，甲○○即向乙○○表示已以
    561萬3,100元得標，尚需繳納尾款463萬8,100元，乙○○乃
    再交付同額台銀支票予甲○○，由甲○○交付丙○○向法院
    繳款，甲○○又以支付稅捐、仲介費、代書費、搬遷費等為
    由，向乙○○取款80萬元。惟丙○○取得系爭房地後，未將
    其所有權移轉登記予乙○○，竟與甲○○合謀製造假買賣，
    將所有權移轉登記予甲○○名下，甲○○隨即以之設定本金
    最高限額360萬元之抵押權予國泰人壽保險股份有限公司（
    下稱國泰人壽），經乙○○發現上情，向甲○○催討，甲○
    ○竟欲以450萬元之低價拋售，甲○○與丙○○顯係聯手合
    謀，向乙○○詐取640萬8,100元（即97萬元＋463萬8,1 00
    元＋80萬元），爰依民法第184條第1項前段、第185條第1項
    前段、第2項之規定，先位聲明：甲○○、丙○○應連帶給
    付乙○○640萬8,100元，及自起訴狀繕本送達翌日起至清償
    日止按年息5％計算之利息；又系爭房地係乙○○委任甲○
    ○代為標購，依民法第541條第2項規定，甲○○應將系爭房
    地之所有權移轉登記予乙○○，且系爭房地原無抵押權設定
    之負擔，甲○○擅自設定抵押權予國泰人壽，已侵害乙○○
    權益，故甲○○應將該抵押權塗銷、回復原狀，為此依民法
    第541條第2項規定，備位聲明：甲○○應將系爭房地上如原
    法院94年10月17日民事更正裁定所示附表二 (下稱附表二)
    之抵押權設定登記予以塗銷，並將系爭房地所有權移轉登記
    予乙○○（原審為乙○○全部敗訴判決，乙○○就原先位聲
    明依民法第184條第1項前段為請求部分未據聲明不服，已告
    確定。惟於本院追加依民法第184條第1項後段、第185條第1
    項前段、第2項規定為同一之先位聲明；至備位聲明部分上
    訴，則僅請求甲○○應將系爭房地所有權移轉登記予乙○○
    ；至於請求甲○○應將系爭房地上如附表二所示之抵押權設
    定登記予以塗銷部分，則於本院審理中撤回，亦已確定）。
    並於本院追加先位聲明：、甲○○、丙○○應連帶給付乙
    ○○640萬8,100元，及自起訴狀繕本送達翌日起至清償日止
    按年息5％計算之利息。、願供擔保，請准宣告假執行。
    且上訴備位聲明：、原判決關於駁回乙○○後開第2項之
    訴部分廢棄。、上開廢棄部分，甲○○應將系爭房地所有
    權移轉登記予乙○○。
二、甲○○、丙○○則以：甲○○與乙○○同居長達12年，如同
    夫妻般親密之男女關係，91年4月間，甲○○得知系爭房地
    第3次法拍底價僅486萬4,000元，有漲價投資空間，乃向乙
    ○○提及擬標購系爭房地作為投資之用，乙○○亦贊同之，
    並允諾提供資金予甲○○運用。甲○○因不諳法拍手續，為
    求順利得標，遂請好友丙○○於開標日代為處理投標事宜，
    91年4月25日投標當日，甲○○先委託顧政以甲○○名義投
    入標單後（出價521萬元），因參與投標者眾多，甲○○為
    防無法得標，乃再委託丙○○以丙○○名義投入第2張標單
    （出價561萬3,100元），開標共有3人投標，結果由丙○○
    得標，除已繳保證金97萬5,000元外，尚應繳納尾款463萬8,
    100元，經向乙○○要求提供該尾款，乙○○慨允，隨即於
    91年4月29日交付同額之台銀支票予甲○○，甲○○乃將該
    支票交由丙○○向執行法院繳納，故系爭房地雖以丙○○名
    義得標，但實際所有權人為甲○○，因而丙○○於91年7月
    間將系爭房地所有權移轉登記予甲○○。甲○○、丙○○並
    無任何共謀詐騙乙○○金錢之可言，而標購系爭房地之資金
    係乙○○出於贈與甲○○之意思所支付，甲○○並非受乙○
    ○委託，二人間無委任關係存在。況乙○○與甲○○間並未
    訂立任何委任之書面文件，依民法第531條規定，足證兩造
    間無委任關係等語，資為抗辯。並於本院答辯聲明：、上
    訴及追加之訴均駁回。、如受不利判決，願供擔保請准宣
    告免為假執行。
三、本件經依民事訴訟法第463條準用同法第270條之1第1項第3
    款規定，整理並協議簡化爭點及不爭執點後，兩造同意僅就
    言詞辯論時所陳述之事實及主張之法律關係為論斷。查乙○
    ○主張甲○○於91年4月間告知系爭房地由法院定期拍賣，
    乃交付97萬元之台銀支票予甲○○，充為投標保證金，甲○
    ○除以自己名義投標外，另委託丙○○參與投標，而由丙○
    ○以總價561萬3,100元得標，尾款463萬8,100元亦係乙○○
    交付同額之台銀支票予甲○○，甲○○將之交由丙○○向法
    院繳款，甲○○並以支付稅捐、仲介費、代書費、搬遷費等
    為由，另向乙○○取款80萬元。丙○○取得系爭房地後，即
    將所有權移轉登記予甲○○名下，甲○○隨即以之設定本金
    最高限額360萬元之抵押權予國泰人壽等情，業據提出保證
    金收據、丙○○出具之繳費證明、乙○○分別開具上開2張
    台銀支票及轉帳80萬元予甲○○之合作金庫銀行存摺、第一
    商業銀行存摺、郵局存摺、建物及土地登記謄本、台灣基隆
    地方法院90年度民執字第4274號強制執行事件投標書、拍賣
    筆錄等文件影本為證（見原審卷第15、16頁、第21至24頁、
    第62至69頁、第128、129頁），並有甲○○所提出台灣基隆
    地方法院民事執行處證明書、執行命令、建物及土地所有權
    狀、土地登記謄本等文件在卷可參（見原審卷第36至38頁、
    第151至153頁、第200、201頁），且為甲○○及丙○○所不
    爭執，堪信乙○○此部分事實之主張為真正。惟乙○○主張
    系爭房地係伊為供伊母親居住而委託甲○○代伊標購，甲○
    ○心懷不軌，故意不自行標購，而以丙○○名義高價標購系
    爭房地，卻另委託顧政以甲○○名義低價投標，丙○○得標
    取得系爭房地後，竟與甲○○合謀製造假買賣，將所有權移
    轉登記予甲○○名下，經乙○○催討，甲○○竟欲以450萬
    元之低價拋售，甲○○與丙○○顯係聯手合謀，向乙○○詐
    取640萬8,100元等情，則為甲○○、丙○○所否認，並以前
    開情詞置辯。是本件應予審究之重要爭點厥為：、甲○○
    向台灣基隆地方法院標購系爭房地，是否已受乙○○合法委
    任，乙○○依民法第541條第2項規定，備位聲明請求甲○○
    將系爭房地所有權移轉登記予乙○○，有無理由？、甲○
    ○、丙○○有無共同故意以背於善良風俗之方法加損害於乙
    ○○之侵權行為？乙○○依民法第184條第1項後段、第185
    條第1項前段、第2項規定，追加先位聲明請求甲○○將系爭
    房地所有權移轉登記予乙○○，有無理由？茲分述如下：
(一)、甲○○向台灣基隆地方法院標購系爭房地，是否已受乙○
      ○合法委任，乙○○依民法第541條第2項規定，備位聲明
      請求甲○○將系爭房地所有權移轉登記予乙○○，有無理
      由：
１、乙○○主張因欲購買房屋供其母親居住，故委託甲○○投標
    購買系爭房地等情，為甲○○所否認，並辯稱系爭房地雖由
    乙○○出資購買，然乙○○係出於贈與甲○○之意思云云。
    惟證人曹麗琴於本院證稱：「張先生我不認識，甲○○及丙
    ○○我都認識，甲○○是我的客人，丙○○是因為甲○○的
    關係才認識」、「（問：甲○○和丙○○到基隆法院標基隆
    市○○路61號10樓的房屋你知道否？）知道，甲○○跟我講
    的，甲○○之前有提到說，老張要委託她買一棟房子」、「
    （問：你知不知道系爭房屋是老張買了之後要送給甲○○的
    ，還是老張單純委託甲○○買的？）我不知道，甲○○有說
    這房子買了600多萬元，是老張要買給他媽媽住的，他媽媽
    行動不方便，我說這樣很好，很孝順」等語（見本院卷第15
    8、159頁）；且甲○○並不否認伊係經乙○○要求，始將繳
    納保證金之收據及丙○○出具之保證金繳費證明交由乙○○
    保管持有，有乙○○所提出繳納保證金之收據及丙○○出具
    之保證金繳費證明在卷可憑（見原審卷第15、16頁）。倘乙
    ○○非出於委託之意，而係基於贈與甲○○之意思，豈會於
    出資購買系爭房地後，猶要求甲○○交付上開收據及繳費證
    明等文件供其保管持有？堪認乙○○主張伊係因欲購買房屋
    供伊母親居住，而委託甲○○代伊投標購買系爭房地等語，
    較為可採。
２、又乙○○依上開原因事實向原法院聲請對甲○○之財產為假
    扣押裁定，甲○○對該裁定提起抗告時係稱：系爭房地係伊
    向丙○○購買，與乙○○無關，無委任關係存在等語（見原
    審卷第26頁）；而於92年8月26日向原審提出答辯狀及買賣
    契約書時係稱：系爭房地係伊向丙○○購買，91年間乙○○
    要求由丙○○移轉予乙○○，因乙○○未談及價金，而系爭
    房地係伊所購買，故伊不予理會。且伊與乙○○間並無債之
    關係，亦無委託關係等語（見原審卷第33、34頁）；嗣於92
    年9月2日向原審陳稱：伊未拿乙○○的錢參與投標，雖乙○
    ○確有給伊97萬元，但該97萬元是「薪水」，不是拿來幫乙
    ○○投標等語（見原審卷第74頁）；於92年9月23日又向原
    審改稱：保證金97萬元是「生活費」，伊沒有標到系爭房地
    後，因伊很喜歡系爭房地，故向丙○○購買，伊沒有拿乙○
    ○的錢，尾款500多萬元亦係乙○○給伊之「生活費」，後
    來乙○○交付之80萬元則係伊的「薪水」等語（見原審卷第
    79、80頁）。顯見甲○○於本件訴訟初始，或稱系爭房地係
    伊自己購買，與乙○○無關，或稱價金雖由乙○○支付，但
    圴係伊之「薪水」或「生活費」，並未主張系爭房地係乙○
    ○出於贈與之意而出資購買，迨原審訴訟程序即將終結之前
    始有贈與之主張，前後矛盾，委實令人難以相信其贈與之抗
    辯為真正。
３、按稱委任者，謂當事人約定，一方委託他方處理事務，他方
    允為處理之契約，民法第528條定有明文。委任之目的，在
    一定事務之處理，故除當事人另有約定外，受任人得在委任
    人所授權限範圍內，自行裁量決定處理一定事務之方法，以
    完成委任之目的，是受任人處理委任事務除得以委任人名義
    為之外，亦得以自己之名義為之，僅其為委任人取得之權利
    ，應移轉於委任人而已 (最高法院85年度台上字第2727號、
    72年度台上字第4194號裁判意旨參照)。次按「為委任事務
    之處理，須為法律行為，而該法律行為，依法應以文字為之
    者，其處理權之授與，亦應以文字為之。其授與代理權者，
    代理權之授與亦同」，民法第531條定有明文。是以受任人
    倘係單純受委任簽訂不動產買賣契約，則因不動產買賣契約
    為債權契約，並非要式行為，不須以文字為之；惟不動產物
    權之移轉或設定，即屬要式之物權行為，民法第760條「不
    動產物權之移轉或設定，應以書面為之。」定有明文。是以
    受任人受委任簽訂不動產買賣契約後，進而為不動產物權之
    移轉或設定，即非單純之債權行為，該不動產物權之移轉或
    設定，即屬要式之物權行為，自應以文字為之，故而受任人
    處理委任事務，倘涉及不動產物權之移轉或設定，其委任即
    應以文字為之 (最高法院91年度台上字第1563號、69年度台
    上字第2076號裁判意旨參照)。經查本件乙○○委託甲○○
    代其投標購買系爭房地，經甲○○應允，已如前述，則揆諸
    前開說明，乙○○授權甲○○處理之委任事務，除簽訂不動
    產買賣契約外，尚有不動產物權之移轉。蓋依乙○○之主張
    ，其既係委託甲○○向台灣基隆地方法院標購附表一所示之
    房地，則甲○○即應向台灣基隆地方法院繳交保證金外，並
    提出投標書，雖甲○○為達購買附表一所示房地之委任目的
    ，除以自己名義投標，並複委任丙○○參與投標，且由丙○
    ○得標，則甲○○以丙○○名義繳清價款後，隨即以丙○○
    名義持台灣基隆地方法院核發之權利移轉證書向地政事務所
    辦理所有權移轉登記，即屬必然，有乙○○所提出台灣基隆
    地方法院90年度民執字第4274號強制執行事件投標書影本2
    紙及拍賣筆錄影本1份在卷可稽 (見原審卷第127至130頁)。
    足見乙○○委任甲○○處理之事務，除向台灣基隆地方法院
    繳交保證金、提出投標書，而為購買附表一所示房地之債權
    行為外，並有應持台灣基隆地方法院核發之權利移轉證書辦
    理所有權移轉登記之物權行為，是其處理權之授與，即應以
    文字為之甚明。然乙○○對於並未以書面文件委任甲○○向
    台灣基隆地方法院標購系爭房地乙節，迄未爭執，是其縱有
    委託甲○○向台灣基隆地方法院標購系爭房地之情事，然為
    所有權移轉登記之物權行為既已違反法律所定應以文字為之
    之規定，則依民法第73條本文「法律行為，不依法定方式者
    ，無效。」之規定，此委任事務處理之授權，即因不依法定
    方式而屬無效 (最高法院81年度台上字第442號判決要旨參
    照)。故而系爭房地嗣後雖由丙○○以買賣為原因而移轉登
    記為甲○○所有，有不動產買賣契約書、土地及建物所有權
    狀影本在卷可考 (見原審卷第151至153頁、第165、166頁)
    ，乙○○依民法第541條第2項規定之委任關係，備位聲明請
    求甲○○應將系爭房地之所有權移轉登記予乙○○，亦難准
    許。
(二)、甲○○、丙○○有無共同故意以背於善良風俗之方法加損
      害於乙○○之侵權行為？乙○○依民法第184條第1項後段
      、第185條第1項前段、第2項規定，追加先位聲明請求甲
      ○○將系爭房地所有權移轉登記予乙○○，有無理由：
１、乙○○雖主張甲○○故意不自行標購，反將其交付為保證金
    之支票，以丙○○名義高價標購系爭房地，並另委託訴外人
    顧政以甲○○名義低價投標，於丙○○得標取得系爭房地後
    ，未將其所有權移轉登記予乙○○，竟與甲○○合謀製造假
    買賣，將所有權移轉登記予甲○○名下，甲○○並隨即於系
    爭房地設定本金最高限額360萬元之抵押權予國泰人壽，經
    乙○○發現上情向其催討，甲○○竟欲以450萬元之低價拋
    售，甲○○與丙○○顯係聯手合謀，共同故意以背於善良風
    俗之方法，向乙○○詐取640萬8,100元云云。
２、惟查，乙○○對於甲○○與丙○○係如何共同故意以背於善
    良風俗之方法向渠詐取640萬8,100元乙節，並未舉證證明。
    而甲○○、丙○○辯稱因甲○○不諳法拍手續，為求順利得
    標，遂請丙○○於開標日代為處理投標事宜，91年4月25日
    投標當日，甲○○先委託顧政以自己名義投入第1標後（出
    價521萬元），為防無法得標，甲○○再委託丙○○以其名
    義投入第2標（出價561萬3,100元），嗣由丙○○得標，甲
    ○○繳納尾款後，丙○○於91年7月間以買賣為由將取得之
    系爭房地所有權移轉登記予甲○○等情，有乙○○所提出之
    上揭投標書及拍賣筆錄影本在卷可憑（見原審卷第127至130
    頁）；且乙○○既已自承委託甲○○標購系爭房地，則甲○
    ○先委託顧政以自己名義投入第1標，為防落標，再委託丙
    ○○以其名義投入第2標，即符經驗法則；況丙○○得標後
    ，已將系爭房地所有權移轉登記予甲○○，甲○○縱未將系
    爭房地移轉登記予乙○○，亦屬甲○○與乙○○間之糾葛，
    豈能謂之為甲○○、丙○○故意以背於善良風俗之方法共同
    詐欺乙○○？雖甲○○於系爭房地設定本金最高限額360萬
    元之抵押權予國泰人壽，有卷附建物及土地登記謄本可稽，
    惟此究難謂係故意以背於善良風俗之方法加損害於乙○○。
    乙○○固另主張經其向甲○○催討，甲○○竟欲以450萬元
    之低價拋售系爭房地云云。然此為甲○○所否認，且乙○○
    並未就此舉證以實其說，自不得信為真正。從而，乙○○主
    張甲○○與丙○○聯手合謀，共同故意以背於善良風俗之方
    法，向伊詐取640萬8,100元，伊得依民法第184條第1項後段
    、第185條第1項前段、第2項之規定追加先位聲明，請求甲
    ○○、丙○○應連帶給付乙○○640萬8,100元及法定遲延利
    息，即屬無據。
四、綜上所述，乙○○依民法第541條第2項規定，備位聲明請求
    甲○○應將系爭房地所有權移轉登記予乙○○，洵非正當，
    不應准許。原審失察，就此為乙○○敗訴判決，核無不合，
    乙○○上訴意旨指摘原判決此部分不當，求予廢棄，為無理
    由，應予駁回上訴。至於乙○○依民法第184條第1項後段、
    第185條第1項前段、第2項之規定，追加先位聲明請求甲○
    ○、丙○○應連帶給付乙○○640萬8,100元及法定遲延利息
    ，亦非正當，不應准許，應予駁回。又追加之訴既被駁回，
    其假執行之聲請，即失所附麗，應併予駁回。再者，本件事
    證已臻明確，兩造其餘攻擊、防禦方法經審酌後，認與判決
    結果不生影響，無逐一論述之必要，附此敘明。
據上論結，本件上訴及追加之訴均無理由，依民事訴訟法第449
條第1項、第78條、第463條，判決如主文。
中    華    民    國    95    年    8    月    8    日
                  民事第十庭  審判長法  官  阮富枝
                                    法  官  吳麗惠
                                    法  官  黃豐澤
正本係照原本作成。
上訴人即追加之訴原告如不服本判決，應於收受送達後20日內向
本院提出上訴書狀，其未表明上訴理由者，應於提出上訴後20日
內向本院補提理由書狀（均須按他造當事人之人數附繕本）上訴
時應提出委任律師或具有律師資格之人之委任狀；委任有律師資
格者，另應附具律師資格證書及釋明委任人與受任人有民事訴訟
法第466條之一第一項但書或第二項（詳附註）所定關係之釋明
文書影本。
中    華    民    國    95    年    8     月    9     日
                                    書記官  廖艷莉
附註：
民事訴訟法第四百六十六條之一（第一項、第二項）：
對於第二審判決上訴，上訴人應委任律師為訴訟代理人。但上訴
人或其他法定代理人具有律師資格者，不在此限。
上訴人之配偶、三親等內之血親、二親等內之姻親，或上訴人為
法人、中央或地方機關時，其所屬專任人員具有律師資格並經法
院認為適當者，亦得為第三審訴訟代理人。
【附表一】
┌────────────┬────────────────┐
│土     地     標     示 │建   築   改   良   物   標   示│
├─┬──┬───┬───┼────┬───┬───┬───┤
│土│鄉鎮│基隆市│基隆市│建    號│204   │205   │206   │
│  │市區│中正區│中正區│        │      │      │      │
│  ├──┼───┼───┼─┬──┼───┼───┼───┤
│地│ 段 │日新  │日新  │建│鄉鎮│基隆市│同左  │同左  │
│  │    │      │      │  │市區│中正區│      │      │
│  ├──┼───┼───┤物├──┼───┤      │      │
│坐│小段│4     │4     │  │路街│義一  │      │      │
│  │    │      │      │門├──┼───┤      │      │
│  │    │      │      │  │巷弄│      │      │      │
│落│    │      │      │牌├──┼───┤      │      │
│  │    │      │      │  │ 號 │61    │      │      │
├─┴──┼───┼───┼─┼──┼───┼───┼───┤
│地號    │6-6   │6-6   │基│ 段 │日新  │同左  │同左  │
├────┼───┼───┤地├──┼───┤      │      │
│地目    │建    │建    │坐│小段│4     │      │      │
├────┼───┼───┤落├──┼───┤      │      │
│面積    │133㎡ │32㎡  │  │地號│6-6、 │      │      │
│        │      │      │  │    │6-10  │      │      │
├────┼───┼───┼─┴──┼───┼───┼───┤
│權利    │165/  │165/  │主要用途│住家用│      │      │
│範圍    │1650  │1650  ├─┬──┼───┼───┼───┤
├────┼───┼───┤構│平房│十層  │      │      │
│備考    │      │      │造│或樓│      │      │      │
│        │      │      │  │房層│      │      │      │
│        │      │      │  │數  │      │      │      │
│        │      │      │  ├──┼───┼───┼───┤
│        │      │      │  │主要│鋼筋混│      │      │
│        │      │      │  │建築│凝土  │      │      │
│        │      │      │  │材料│      │      │      │
│        │      │      ├─┼──┼───┼───┼───┤
│        │      │      │建│十層│117.63│      │      │
│        │      │      │物│    │㎡    │      │      │
│        │      │      │面├──┼───┼───┼───┤
│        │      │      │積│共計│117.63│74.43 │120.2 │
│        │      │      │  │    │㎡    │㎡    │㎡    │
│        │      │      ├─┴──┼───┼───┼───┤
│        │      │      │建  築  │84年3 │      │      │
│        │      │      │完成日  │月16日│      │      │
│        │      │      ├─┬──┼───┼───┼───┤
│        │      │      │附│用途│陽台、│      │      │
│        │      │      │屬│    │花台、│      │      │
│        │      │      │建│    │雨遮  │      │      │
│        │      │      │物├──┼───┼───┼───┤
│        │      │      │  │面積│11.64 │      │      │
│        │      │      │  │    │㎡    │      │      │
│        │      │      ├─┴──┼───┼───┼───┤
│        │      │      │權利範圍│全部  │1/10  │375/  │
│        │      │      │        │      │      │10000 │
│        │      │      ├────┼───┼───┼───┤
│        │      │      │備考    │      │共同使│      │
│        │      │      │        │      │用部分│      │
└────┴───┴───┴────┴───┴───┴───┘
【附表二】
┌────┬────┬────┬────┬────┬────┐
│登記次序│收件字號│登記日期│權利人  │統一編號│債權範圍│
├────┼────┼────┼────┼────┼────┤
│003     │91基信字│91年7月 │國泰人壽│00000000│全部    │
│        │第87380 │26日    │保險股份│        │        │
│        │        │        │有限公司│        │        │
├────┼────┼────┼────┼────┼────┘
│權利價值│存續期間│債務人  │義務人  │備考    │
├────┼────┼────┼────┼────┤
│本金最高│91年7月 │甲○○  │甲○○  │        │
│限額    │25日至  │        │        │        │
│新臺幣  │126年7月│        │        │        │
│360萬元 │24日    │        │        │        │
└────┴────┴────┴────┴────┘


司法院資訊處製作；財團法人民間司法改革基金會備份。
